【裁判字號】    98,交訴,139
【裁判日期】    980722
【裁判案由】    公共危險
【裁判全文】
臺灣臺中地方法院刑事判決             98年度交訴字第139號
公  訴  人  臺灣臺中地方法院檢察署檢察官
被      告  丙○○
選任辯護人  江銘栗律師
上列被告因公共危險案件，經檢察官提起公訴（97年度偵字第13
927號），本院判決如下：
    主    文
丙○○以於道路上併排競速佔據路面之方法，致生往來之危險，
處有期徒刑月，如易科罰金，以新臺幣壹仟元折算壹日。
    犯罪事實
一、丙○○明知多人集結飆車足以使路上往來之公眾發生危險，
    竟於民國97年5月18日凌晨1時50分許，駕駛車牌號碼T3-299
    1號自用小客車，跟隨數十輛自用小客車，在臺中市區道路
    飆車，沿途由中彰快速道路之五權西路交流道出口左轉沿五
    權西路往臺中工業區方向行駛，經嶺東路至工業22路，再沿
    工業5路接工業1路，經水尾巷、天佑街右轉臺中港路，經安
    和路至惠來路右轉市○○○路，再右轉市○路○○○路、朝
    富路、黎明路右轉環中路，至中彰快速道路朝馬北上匝道入
    口上中彰快速道路，沿途數十輛車併排競速，佔據路面，並
    有車輛在路口表演甩尾競技，以此方法壅塞道路致生往來之
    危險。
二、案經臺中市警察局第六分局報請臺灣臺中地方法院檢察署檢
    察官偵查起訴。
    理  由
一、訊據被告丙○○，固坦承於前揭時間，駕駛T3-2991號自用
    小客車行經該些路段，惟否認有參與飆車之行為，辯稱：伊
    只是遠遠的跟在後面看熱鬧而已，且伊所駕駛的該部車子是
    有十二年車齡的老車，小毛病不斷，僅能做為上下班代步之
    用，不可能參與其他車輛競速飆車云云。辯護人並辯護稱：
    環中路往匝道入口方向之錄影翻印照片顯示警方認為有飆車
    之四部車輛時間分別為凌晨2時3分33秒、2時3分33秒、2時3
    分37秒、2時3分38秒，而被告該部車輛時間為2時3分57秒，
    相差近24秒，且被告車輛周圍並無其他車輛競行，或阻礙其
    他車輛通行之情事，於其他路段，被告的車輛亦均行駛在外
    側，足見被告並無參與其他車輛飆車之犯意聯絡，其行為也
    未壅塞道路致生往來之危險等語。
二、經查，(一)被告於警詢中供稱：「我載朋友黃裕加、阿賢、陳
    紓玉去臺中隨便逛逛，我對臺中市路不熟，都是我朋友黃裕
    加指示我如何走‧‧‧，因為我臺中市區路況不熟，所以我
    才跟著飆車族車隊後方，看能不能找到回北斗的路，是黃裕
    加一直叫我跟著他們車隊走」（參警卷第41-42頁筆錄），
    並於本院準備程序中聲請詰問證人黃裕加，惟證人黃裕加於
    98年7月8日在本院審理中具結證稱：「（問：你自己有無辦
    法從北斗騎機車來臺中玩？）沒有辦法，我不認得路」、「
    （問：那天是被告開車，你有無指揮被告如何開車？）沒有
    」、「（問：被告當時有無說他不認得路？）沒有」、「（
    被告問：那天我是否不知道路，還問你怎麼走？）你沒有問
    我，我也不知道路，怎麼報路給你」等語（參本院卷第110-
    111頁筆錄），被告聞後再供稱：「我是好奇才遠遠跟在後
    面看熱鬧」（參本院卷第116-117頁筆錄）。足徵被告明明
    係故意跟著飆車隊伍行駛，卻以不認得路、聽黃裕加之指示
    、好奇看熱鬧等詞為藉口。(二)路口監視器錄影翻印照片顯示
    ：被告所駕駛之前開自用小客車於凌晨1時56分52秒出現在
    工業1路方向，凌晨2時9分57秒出現在環中路往匝道入口方
    向，當時另由甲○○所駕駛車牌號碼6R-7047號之自用小客
    車，於凌晨1時56分45秒也出現在工業1路方向，由乙○○所
    駕駛車牌號碼7310-PR號之自用小客車，於凌晨2時9分41秒
    也出現在環中路往匝道入口方向（參本院卷第29-30、32、3
    6頁照片），而甲○○、乙○○均對參與本次飆車行為表示
    認罪，並經本院判刑在案。足見被告並非遠遠跟著飆車隊伍
    ，而係在飆車隊伍裡面，況且本件有數十輛車子參與飆車，
    是以被告所駕駛之車輛於環中路往匝道入口方向處出現之時
    間，與主要四部表演甩尾之車輛在該處出現之時間相距約24
    秒，亦屬合理之情形。(三)被告雖提出中古汽車委賣合約書以
    證明其係以新臺幣6萬元之代價購得該部西元1996年份之T3-
    2991號自用小客車（參本院卷第79頁），只能用以代步，不
    可能參與競速飆車。惟車子老舊只要能正常行駛，並非不能
    駛快，再觀諸本件參與飆車者，劉智勝（業經檢察官緩起訴
    處分）所駕駛之車牌號碼1536-PS號自用小客車係西元1999
    年5月出廠（參警卷第19頁車籍資料）、塗信凱（業經檢察
    官緩起訴處分）所駕駛之車牌號碼A5-9377號自用小客車係
    1998年7月出廠（參警卷第55頁車籍資料）、孫嘉鴻（業經
    檢察官緩起訴處分）所駕駛之車牌號碼PL-0348號自用小客
    車係1992年3月出廠（參警卷第75頁車籍資料）、甲○○（
    業經本院判刑在案）所駕駛車牌號碼6R-7047號自用小客車
    係1995年10月出廠（參警卷第101頁車籍資料），均能參與
    競速飆車，被告所有之該部車齡相仿之自用小客車，自亦能
    參與競速飆車。(四)本件數十輛車子佔據對向車道、闖越紅燈
    、併排競駛之情形，業經本院勘驗監視器錄影內容，並翻印
    照片附卷可稽（參本院卷第39-43頁）。綜上，本院認被告
    所辯僅係卸責之詞，不足採信。此外，本件復有飆車隊伍經
    過路段之監視錄影光碟及翻印照片附卷可佐，本件事證明確
    ，被告犯行應堪認定。
三、被告駕駛上開自用小客車，與其他數十輛車子併排競速，佔
    據路面，並有車子在路口表演甩尾競技，足以使道路因而壅
    塞，而危及其他用路人往來之危險甚明。故核被告所為，係
    犯刑法第185條第1項之妨害公眾往來安全罪。又被告與其他
    參與飆車競速者互不認識，其係自行起意加入飆車隊伍，此
    經被告陳明在卷，且無證據證明被告與其他參與飆車競速者
    有何犯意聯絡，足見被告與其他參與飆車競速者，僅是同時
    犯，非能論以共同正犯。爰審酌被告犯後飾詞卸責，尚無悔
    意，所為危害公共之安全非微，惟應是年輕一時好奇思慮不
    周而為本犯行等一切情狀，量處如主文所示之刑，並諭知易
    科罰金之折算標準。
據上論斷，應依刑事訴訟法第299條第1項前段，刑法第185條第1
項、第41條第1項前段，刑法施刑法第1條之1第1項、第2項前段
，判決如主文。
本件經檢察官丁○○到庭執行職務
中    華    民    國    98    年    7     月    22    日
                  臺灣臺中地方法院刑事第六庭
                      審判長法  官    施慶鴻
                            法  官    莊秋燕
                            法  官    李秋娟
以上正本證明與原本無異。
如不服本判決應於收受送達後10日內向本院提出上訴書狀，並應
敘述具體理由；其未敘述上訴理由者，應於上訴期間屆滿後20日
內向本院補提理由書（均須按他造當事人之人數附繕本）「切勿
逕送上級法院」。
                           書記官     劉易柔
中    華    民    國    98    年    7     月    22    日
附錄本案論罪科刑法條全文
刑法第185條第1項：
損壞或壅塞陸路、水路、橋樑或其他公眾往來之設備或以他法致
生往來之危險者，處5年以下有期徒刑、拘役或5百元以下罰金。


司法院資訊處製作；財團法人民間司法改革基金會備份。
